【裁判字號】    94,訴易,31
【裁判日期】    950621
【裁判案由】    侵權行為損害賠償
【裁判全文】
臺灣高等法院民事判決                  94年度訴易字第31號
原      告  甲○○
訴訟代理人  王存淦律師
被      告  丙○○
訴訟代理人  吳玲華律師
複代理人    林士祺律師
上列當事人間侵權行為損害賠償事件，經本院於95年6月7日言
詞辯論終結，判決如下：
    主  文
被告應給付原告新台幣壹佰萬元，及自民國94年6月18日起至清
償日止，按週年利率5%計算之利息。
第二審訴訟費用由被告負擔。
    事實及理由
一、原告起訴原請求被告給付新台幣（下同）100萬元，嗣變更
    請求被告給付10,505,931元，後變更為990,031元，復變更
    為100萬元，為擴張、減縮應受判決事項聲明，依民事訴訟
    法第255條第1項第3款規定應予准許。
二、原告起訴主張：被告於92年11月16日凌晨3時許，在基隆市
    ○○路40號2樓銀杏卡拉ok手持啤酒杯毆打原告，致原告受
    有左眼眼球破裂併眼皮撕裂傷，經送醫治療後，目前左眼已
    無光覺，受有已達一目視能毀敗之重傷害。爰依侵權行為損
    害賠償請求權，請求被告給付醫療費用5,931元，至55歲時
    減少勞動能力之損失84萬元，精神慰撫金154,069元，計100
    萬元，及自附帶民事訴訟起訴狀繕本送達翌日起至清償日止
    ，按年息5%計算之利息。
三、被告則以：其並未打傷原告，刑事判決認定被告有罪之唯一
    證據即證人彭建智之證詞並未經交互詰問之合法證據調查程
    序，更未具結以擔保其證詞具有可信性，不具證據力。又本
    案發生之92年度原告之工作所得總額僅為19萬元，反低於本
    案發生後93年間其工作所得有190,808元，足見原告並未因
    本案之發生而受有任何勞動能力喪失或減少之損害，又原告
    91年前、93年並未於平安實業社工作，薪資不可能高達每月
    35,000元，證人林明峰證詞及其所提出平安實業社出具之員
    工職務證明書，顯非真正。本案之發生起因於原告與銀杏卡
    拉ok老闆娘有爭執，其恣意翻桌子嚴重影響其他客人之消費
    ，其對損害之發生與有過失，自應減輕或免除其賠償金額。
    兩造皆為勞工階層，名下並無房屋土地，被告工作不穩定，
    甚且要子女提供生活費始能維持生活，以兩造地位、經濟狀
    況與原告所受痛苦程度觀之，其請求精神慰撫金顯過高等語
    ，資為抗辯。並求為駁回原告之訴之判決。
四、查被告於92年11月16日凌晨3時許，與友人在基隆市○○路
    40號2樓銀杏卡拉ＯＫ店內飲酒唱歌，於其在歌唱台上唱歌
    期間，因另一桌客人即原告與銀杏卡拉ＯＫ老闆楊菁萍發生
    爭執，原告翻倒桌子，影響被告的唱歌情緒，導致被告對原
    告極為不悅，原告在翻桌後由二位友人扶出店外，惟原告為
    向楊菁萍表示歉意，中途折返銀杏卡拉ＯＫ店，甫啟門進入
    ，此時被告正好歌唱完畢自歌唱台走下，欲返回歌唱台右側
    與友人飲酒之座位，見原告又折返店內，心中甚為氣憤，基
    於傷害原告之故意，手持銀杏卡拉ＯＫ店啤酒杯，由上往下
    重擊原告臉部左側，致原告受有左眼眼球破裂併眼皮撕裂傷
    ，經送醫治療後目前左眼已無光覺而一目殘廢之事實，業據
    原告甲○○於本院刑事庭審理中以證人身分具結證述綦詳（
    見本院94年度上訴字第1310號刑事卷第77至78頁），並據證
    人即與被告同桌之友人彭建智於93年1月5日警詢時證稱：「
    出手毆打甲○○之人是阿安（王郭安）的朋友，依警方提供
    的四張照片（複數指認）指認是丙○○突然持酒杯動手打甲
    ○○」等語（見台灣基隆地方法院檢察署偵字第554號卷第
    42至44頁）明確，且經證人即當時與原告同桌之證人陳建明
    、賴欽隆於原法院刑事庭證述甚詳（見原法院93年度訴字第
    353號卷第102頁、106頁、138頁），且依證人楊菁萍即銀杏
    卡拉ＯＫ店現場負責人於原法院刑事庭證稱：「案發當晚與
    告訴人（按即本件原告）因為服務生的事發生不快，告訴人
    不小心將桌子弄翻，就請告訴人的朋友（陳建明、賴欽隆）
    將告訴人帶走，告訴人返身回來推開門，就聽到有人喊有人
    流血，看到告訴人用手摀著臉，血從指縫流出來。當時店內
    共有五桌客人，其中兩桌客人距離告訴人被毆之處（門口）
    較遠，另一桌客是我自己之朋友，告訴人被毆時已至櫃檯買
    單欲離去，與本件事實均無關涉，其餘兩桌客人為告訴人及
    其友人、被告及其友人各一桌等情（見原法院同上揭卷第14
    4至145頁、151頁）綦詳，並有證人楊菁萍當庭所繪案發當
    天各桌客人及告訴人被毆受傷位置圖附卷可參（見原法院同
    上揭卷第158頁），互核相符，且有告訴人之長庚紀念醫院
    診斷證明書2份、勞工保險局通知核定殘廢給付之通知書1紙
    可參（見同上揭偵查卷第56頁、83頁、偵緝字第102號卷第
    53頁），足證被告確有上開傷害原告致其左眼殘廢之事實。
    其事後否認，無非卸責之詞，不足採信。
五、因故意或過失，不法侵害他人之權利者，負損害賠償責任；
    不法侵害他人之身體或健康者，對於被害人因此增加生活上
    之需要時，應負損害賠償責任；又不法侵害他人之身體、健
    康者，被害人雖非財產上之損害，亦得請求賠償相當之金額
    。民法第184條第1項前段、第193條第1項、第195條分別定
    有明文。被告不法侵害原告之身體，既經認定，對於原告因
    而所受之損害，自應負賠償責任。茲就原告請求被告賠償之
    金額分述如下：
(一)、醫療費5,931元部分：
    原告主張支出醫療費用5,931元，業據提出長庚紀念醫院醫
    療收據三紙為證，並為被告所不爭執，應予准許。
(二)、勞動能力減少之損失84萬元部分：
    原告主張其本件受傷時原在平安實業社工作，月薪平均為35
    ,000元之事實，業據提出員工職務證明單一紙為證，並經當
    時曾一同工作之證人乙○○結證屬實，應可採信。其左眼一
    目殘廢，依勞工保險殘廢給付標準表所載係屬第八級殘廢，
    按各殘廢等級喪失或減少勞動能力比率表所載之減少勞動能
    力比率為61.52%。按一般人於通常情況下，一目殘廢後之勞
    動能力應會減損，乃為大眾皆知之事實，被告辯稱被告之勞
    動能力未減損云云，不足採信。原告為61年10月21日生，於
    92年11月16日3時許受傷害時為31歲，其主張可工作至55歲
    應為合理，計可工作24年，依霍夫曼計算法扣除中間利息後
    ，其可一次請求勞動能力減少之損失為4,080,374元（35000
    ｘ189.00000000ｘ61.52%=0000000.6，元以下四捨五入），
    原告此項僅請求84萬元，應予准許。
(三)、精神慰藉金：154,069元部分：
    查被告以啤酒杯毆打原告左臉部，致原告受有左眼眼球破裂
    併眼皮撕裂傷致左眼殘廢之傷害，其肉體、精神確受極大痛
    若，本院斟酌實際情況，及兩造之身分、地位、經濟能力等
    一切情況，認為原告請求告給付精神慰藉金154,069元為適
    當，應予准許。
(四)、從而，原告得請求被告賠償之金額共為100萬元。
六、被告雖抗辯原告當時與銀杏卡拉ok老闆娘有爭執，其恣意翻
    桌子嚴重影響其他客人之消費，其對損害之發生與有過失，
    自應減輕或免除其賠償金額云云。惟本件案發時原告縱與銀
    杏卡拉ok老闆娘有爭執，並有翻桌子之事，惟與被告並無關
    連，被告自不得因此以啤酒杯毆打傷害原告，故不能認原告
    為與有過失，被告所辯不足採信。
七、綜上所述，原告依侵權行為規定，請求被告給付100萬元，
    及自附帶民事訴訟起訴狀繕本寄存送達被告生效翌日即94年
    6 月18日起至清償日止，按年息5%計算之利息，為有理由，
    應予准許。
八、結論：本件原告之訴，為有理由，爰依法判決如主文。
中    華    民    國    95    年    6     月    21    日
                  民事第十二庭審判長法  官  張宗權
                                    法  官  蕭艿菁
                                    法  官  陳忠行
正本係照原本作成。
不得上訴。
中    華    民    國    95    年    6     月    22    日
                                    書記官  明祖星


司法院資訊處製作；財團法人民間司法改革基金會備份。
